【裁判字號】    90,易,1742
【裁判日期】    900925
【裁判案由】    傷害
【裁判全文】
臺灣臺南地方法院刑事判決                          九十年度易字第一七四二號
    公  訴  人  臺灣台南地方法院檢察署檢察官
    被      告  甲○○
右列被告因傷害案件，經檢察官提起公訴（九十年度偵字第七五九九號），本院判決
如左：
    主  文
甲○○傷害人之身體，累犯，處有期徒刑壹年。
    事  實
一、甲○○曾於民國（下同）八十四年間，因犯偽造文書等罪，經台灣高雄地方法院
    於八十九年七月十七日判處有期徒刑七月確定，並於九十年二月二十一日執行完
    畢，猶不知悔改，緣甲○○於九十年四月二十四日六時許，與乙○○至台南市○
    ○路○段三五二號「黃金海岸ＫＴＶ」二一０號包廂唱歌、喝酒，至同日七時三
    十分許，甲○○向乙○○提出交往之要求，但為乙○○所拒，甲○○竟惱羞成怒
    ，基於傷害之犯意，迨乙○○自廁所出來，將乙○○推入廁所內，對其拳打腳踢
    ，並抓其頭髮撞牆，再抓其頭髮並將其頭壓至馬桶內沖水，接續又以手掐住其頸
    部，並將其頭部推向鏡面，致乙○○因而受有後頭皮血腫（三×三公分）、右手
    中指指頭瘀血（二×○．三公分）、左手肘後側三處瘀血（○．五×○．五公分
    、○．五×○．五公分、二×二公分）、右手肘後側二處瘀血（一×一公分、○
    ．五×○．五公分）、右膝瘀血（二×三公分）、左膝三處瘀血（○．三×○．
    三公分、○．五×○．五公分、六×○．五公分）、左大腿外側二處瘀血（六×
    三公分、四×三公分）及腦震盪等之傷害。後經乙○○奮力掙脫，始逃離現場。
二、案經乙○○訴由台南市警察局第五分局報請台灣台南地方法院檢察署檢察官偵查
    起訴。
    理  由
一、訊據被告甲○○固不否認有於右揭時地與告訴人乙○○一同前去唱歌、喝酒及告
    訴人離開時確受有前揭傷害等事實，惟矢口否認有何傷害犯行，辯稱：伊原本即
    有一位論及婚嫁之女友，自不可能對告訴人提出交往要求，當日凌晨還是告訴人
    主動邀伊外出吃宵夜，接著前往其任職之大觀園ＫＴＶ唱歌，之後再轉往隔壁之
    黃金海岸ＫＴＶ唱歌，而在黃金海岸ＫＴＶ唱歌時，告訴人向伊訴說伊已無上班
    ，經濟狀況不好，遂伸手要向伊拿錢，伊則認當日伊已為雙方消費花了不少錢，
    不願給她，就推她一下，告訴人就自己跌倒，因而受傷云云。惟查，右揭事實，
    業據告訴人乙○○於警訊、檢察官偵訊及本院審理時指訴甚詳，且告訴人確受有
    如事實欄所示傷害情節，亦有行政院衛生署台南醫院驗傷證明書、溫聯合診所診
    斷證明書各一紙附卷可稽。又依前開證明書觀之，告訴人乙○○所受之傷害係後
    頭皮血腫、右手中指指尖瘀血、左手肘後側瘀血、右手肘後側瘀血、左、右膝瘀
    血、左大腿外側瘀血等多處傷害，有撞牆、被毆時所受之傷及掙扎時碰到廁所內
    物品所致，與告訴人描述其受傷之情相符。另被告亦稱於包廂內僅有其二人，因
    既非告訴人自行滑倒，又無他人為之，故必係告訴人指稱之被告所為。是被告以
    前詞置辯，顯係事後卸責之詞，要無足採信。綜此，本件事證明確，被告犯行堪
    以認定，自應依法論科。
二、核被告甲○○所為，係犯刑法第二百七十七條第一項之普通傷害罪。又被告曾於
    八十四年間，因偽造文書等罪，經台灣高雄地方法院判處有期徒刑七月確定，甫
    於九十年二月二十一日執行完畢乙節，有台灣台南地方法院檢察署被告之刑案資
    料查註紀錄表、台灣高等法院被告全國前案記錄表各一份可按，其於五年內再犯
    本件有期徒刑以上之罪，為累犯，應依法加重其刑。爰審酌被告素行不佳，且前
    案甫執行完竣即再犯本案，併其本案之犯罪動機、目的、對被害人朝頭臉部及四
    肢等部份施暴，顯見其傷害手段殘暴、加以前開傷害手段復對被害人之身體及精
    神上造成相當之損害，亦據被害人到院指述明確，參以被告犯後態度不佳，公訴
    人復請求從重量刑等等一切情狀，量處如主文所示之刑，以資懲儆。
據上論斷，應依刑事訴訟法第二百九十九條第一項前段，刑法第二百七十七條第一項
、第四十七條，罰金罰鍰提高標準條例第一條前段，判決如主文。
中      華      民      國    九十      年      九      月    二十五    日
                                  臺灣臺南地方法院刑事第五庭
                                          法  官  林彥君
右正本證明與原本無異。
如不服本判決，應於判決送達後十日內，向本院提出上訴狀。
                                          書記官  黃傳鈞
中      華      民      國    九十      年      九      月    二十五    日
附錄本案論罪科刑法條全文：
刑法第二百七十七條第一項：
  傷害人之身體或健康者，處三年以下有期徒刑、拘役或一仟元以下罰金。


司法院資訊處製作；財團法人民間司法改革基金會備份。
